【裁判字號】    92,訴,1111
【裁判日期】    920623
【裁判案由】    毒品危害防制條例
【裁判全文】
臺灣高雄地方法院刑事判決                        九十二年度訴字第一一一一號
    公  訴  人  臺灣高雄地方法院檢察署檢察官
    被      告  甲○○
右列被告因違反毒品危害防制條例案件，經檢察官提起公訴（九十二年度毒偵字第一
○八三號），本院判決如左：
    主  文
甲○○連續施用第一級毒品，累犯，處有期徒刑玖月，扣案之第一級毒品海洛因貳包
（合計淨重拾點肆肆公克）、殘留海洛因之吸管壹支及海洛因殘渣袋伍只均沒收銷
燬之；又連續施用第二級毒品，累犯，處有期徒刑肆月，第二級毒品安非他命壹包（
驗前毛重捌貳點玖公克，驗後毛重捌貳點捌公克）、殘留安非他命之玻璃吸食器壹支
、殘留安非他命之吸食器壹個均沒收銷燬之；應執行有期徒刑壹年。扣案之第一級毒
品海洛因貳包（淨重拾點肆肆公克）、殘留海洛因之吸管壹支、海洛因殘渣袋伍只
、第二級毒品安非他命壹包（驗前毛重捌貳點玖公克，驗後毛重捌貳點捌公克）、殘
留安非他命之玻璃吸食器壹支、殘留安非他命之吸食器壹個均沒收銷燬之。
    事  實
一、甲○○前於民國八十七年間因違反麻醉藥品管理條例案件，經本院判處有期徒刑
    三月確定，並於八十八年十月十五日執行完畢，前於八十七年間因施用毒品案件
    ，經臺灣高雄地方法院檢察署檢察官聲請本院於八十七年七月九日以八十七年毒
    聲字第九四二號裁定送勒戒處所觀察、勒戒後，認有繼續施用毒品之傾向，再經
    檢察官聲請本院於八十七年七月二十八日日以八十七年毒聲字第一三九九號裁定
    令入戒治處所施以強制戒治，於強制戒治期滿後，經檢察官於八十八年七月二十
    八日以八十八年度戒毒偵字第一二四號為不起訴處分確定（一犯）。再於八十八
    年間，又因施用第二級毒品安非他命，再經檢察官聲請本院於八十九年四月二十
    九日以八十九年度毒聲字第三○一九號裁定令入戒治所施以強制戒治，並就當次
    犯行提起公訴後，業經本院於九十一年四月二日以九十一年易緝字第五七號刑事
    判決就其所犯施用第二級毒品犯行，判處有期徒刑六月（尚未執行完畢）。詎其
    於二犯施用毒品犯行經前揭判決科處徒刑確定後，仍不知悔改，明知海洛因及安
    非他命業經公告列為毒品危害防制條例第二條第二項第一款、第二款之第一、二
    級毒品，均不得非法持有、施用，竟猶不知戒絕悔改，仍分別基於施用第一級毒
    品海洛因、第二級毒品安非他命之概括犯意，自九十二年一月間某日起至九十二
    年二月十一日止，先後在高雄縣林園鄉○○村○○○路二一六巷十二號住處及高
    雄市○○區○○路二○九號等地，連續施用第一級毒品海洛因、第二級毒品安非
    他命多次。嗣於九十二年二月七日凌晨一時許，在高雄市○○區○○路二○九號
    為查獲，並扣得甲○○所有供其施用之第一級毒品海洛因二包（合計淨重十三點
    四四公克）、第二級毒品安非他命一包（驗前毛重八二點九公克，驗後毛重八二
    點八公克）、殘留海洛因之吸管一支及海洛因殘渣袋五只、殘留安非他命之玻璃
    吸食器一支等物。再於九十二年二月十一日晚上七時許，在高雄市○○區○○街
    十一號四樓之一為警查獲，並扣得甲○○所有殘留安非他命之吸食器一個。
二、案經高雄市政府警察局小港分局移送臺灣高雄地方法院檢察署檢察官偵查起訴。
    理  由
一、訊之被告甲○○固坦承右揭施用第二級毒品安非他命之犯行，惟矢口否認有何施
    用第一級毒品之犯行。經查，被告於九十二年二月十一日為警查獲時所採取之尿
    液，經送請高雄市立凱旋醫院，以免疫學分析法及氣相層析質譜儀分析法（ＧＣ
    ＼ＭＳ）檢驗結果，呈嗎啡及甲基安非他命陽性反應，該院九十二年三月七日高
    市凱醫檢字第九○號煙毒尿液檢驗成績書各一紙在卷可稽，而海洛因施用入人體
    後水解還原成嗎啡，再循嗎啡之代謝方式排出體外，已據行政院衛生署藥物食品
    檢驗局（73）藥檢壹字第０三０二二一號函敘明綦詳，又被告先後二次為警查獲
    所扣得之疑似第一級毒品海洛因自色粉未二包（淨重十三點四四公克），經送請
    法務部調查局鑑定結果，確屬第一級毒品海洛因（二包合計淨重十三點四四公克
    ），有法務部調查局九十二年三月十四日調科壹字第二二○○一四八五四號鑑定
    通知書一紙附於審卷可按，扣案疑似第二級毒品安非他命晶體一包（驗前毛重八
    二點九公克，驗後毛重八二點八公克）、疑似殘留海洛因粉未之吸管一支及殘渣
    袋五只、疑似殘留安非他命晶體之玻璃吸食器一支、疑似殘留安非他命晶體之吸
    食器一個，經送請高雄醫學大學附設中和紀念醫院檢驗結果，確實係第二級毒品
    安非他命一包（驗前毛重八二點九公克，驗後毛重八二點八公克）、殘留海洛因
    之吸管一支及殘渣袋五只、殘留安非他命之玻璃吸食器一支、殘留安非他命之吸
    食器一個，此有該院九十二年四月八日編號九二○三─二六六號、九十二年五月
    二十七日編號九二○五─二六三號、九二○五─二六五號、九二○五─二六四號
    、九十二年六月十七日編號九二○六─一九五號等檢驗報告各一紙附卷可稽，此
    外，復有前開扣案物品可資佐證，被告所辯不足採信，其右揭連續施用第一級毒
    品及施用第二級毒品犯行，堪以認定。再查，被告前於八十七年間因施用毒品案
    件，經檢察官聲請本院於八十七年七月九日以八十七年毒聲字第九四二號裁定送
    勒戒處所觀察、勒戒後，認有繼續施用毒品之傾向，再經檢察官聲請本院於八十
    七年七月二十八日日以八十七年毒聲字第一三九九號裁定令入戒治處所施以強制
    戒治，於強制戒治期滿後，經檢察官於八十八年七月二十八日以八十八年度戒毒
    偵字第一二四號為不起訴處分確定（一犯），再於八十八年間，又因施用第二級
    毒品安非他命，再經檢察官聲請本院於八十九年四月二十九日以八十九年度毒聲
    字第三○一九號裁定令入戒治所施以強制戒治，並就當次犯行提起公訴後，業經
    本院於九十一年四月二日以九十一年易緝字第五七號刑事判決就其所犯施用第二
    級毒品犯行，判處有期徒刑六月等事實，有該不起訴處分書及本院被告院內索引
    卡紀錄表、臺灣高等法院被告全國前案紀錄表、臺灣高雄地方法院檢察署刑案資
    料查註紀錄表各一份在卷可稽，被告於觀察勒戒、強制戒治期滿經檢察官不起訴
    處分後，五年內三犯本件施用第一、二級毒品犯行，事證明確，應依法予以論罪
    科刑。
二、查海洛因、安非他命分別係毒品危害防制條例第二條第二項第一款、第二款所稱
    之第一、二級毒品，均不得持有、施用。次按犯毒品危害防制條例第十條施用第
    一、二級毒品罪者，依同條例第二十條第一項、第二項後段、第二十三條第一項
    、第二項前段規定，檢察官應先將被告送勒戒處所觀察、勒戒，經觀察、勒戒後
    ，認有繼續施用毒品傾向者，應由檢察官聲請法院裁定令入戒治處所施以強制戒
    治，強制戒治期滿或交付保護管束期滿，始得由檢察官為不起訴處分。而依上開
    規定為不起訴處分後，五年內再犯同條例第十條施用第一、二級毒品罪或三犯者
    ，除由檢察官聲請法院裁定先令入戒治處所施以強制戒治外，刑責部分仍應依通
    常刑事訴訟程序追訴處罰，此觀同條例第二十三條第二項規定自明。本件被告前
  既已因施用毒品案件，經本院送勒戒處所觀察、勒戒後，認有繼續施用毒品傾向
    ，再裁定施以強制戒治，於強制戒治期滿後，經檢察官不起訴處分確定在案，其
    於不起訴處分確定後五年內三犯本件施用第一、二級毒品犯行，依法即應予以論
    罪科刑，故核被告所為，係犯毒品危害防制條例第十條第一項施用第一級毒品罪
    及同條第二項施用第二級毒品罪。又被告先後多次施用第一級毒品海洛因及第二
    級毒品安非他命之犯行，均時間緊接，且反覆為之，所犯各為相同之罪名，顯均
    係基於概括犯意為之，均應依連續犯規定各論以一罪。至被告持有第一級、第二
    級毒品後進而施用，其持有之低度行為均應被施用之高度行為所吸收，故均不另
    論其持有毒品罪。再者被告所犯施用第一級毒品及施用第二級毒品罪二罪之間，
    犯意各別，行為互殊，應予分論併罰。末查被告前於八十七年間因違反麻醉藥品
    管理條例案件，經本院判處有期徒刑三月確定，並於八十八年十月十五日執行完
    畢之事實，有台灣高等法院被告全國前案紀錄表及臺灣高雄地方法院檢察署刑案
    資料查註紀錄表各一份在卷可稽，其於五年以內再犯本件有期徒刑以上之罪，為
    累犯，依刑法第四十七條規定各加重其刑。爰審酌被告前有違反麻醉藥品管理條
    例犯行，已如前述，素行不佳，其於毒品危害防制條例施行後復因施用毒品，經
    勒戒、觀察及強制戒治，由檢察官為不起訴處分確定後，仍未戒絕毒品，再犯相
    同之罪，顯見其無戒毒悔改之意，有再入監矯治必要，並念其施用毒品乃自戕一
    己之身體健康，尚未害及他人，且其犯後已坦承犯行，態度良好等一切情狀，量
    處如主文所示之刑，並定其應執行之刑。扣案之第一級毒品海洛因二包（合計淨
    重十三點四四公克）、第二級毒品安非他命一包（驗前毛重八二點九公克，驗後
    毛重八二點八公克）均係毒品，殘留海洛因之吸管一支及海洛因殘渣袋五只、殘
    留安非他命之玻璃吸食器一支、殘留安非他命之吸食器一個其上殘留之海洛因及
    安非他命已無從分析剝離，均應視同毒品，依毒品危害防制條例第十八條第一項
    前段規定宣告沒收並銷燬之。至鑑驗耗用之毒品，既已滅失，即無庸再為沒收諭
    知。
據上論斷，應依刑事訴訟法第二百九十九條第一項前段，毒品危害防制條例第十條第
一項、第二項、第二十三條第二項、第十八條第一項前段，刑法第十一條前段、第五
十六條、第四十七條、第五十一條第五款、第九款，判決如主文。
本案經檢察官陳永章到庭執行職務。
中      華      民      國      九十二      年    六    月    二十三    日
                                  臺灣高雄地方法院刑事庭
                                      法  官    涂裕洪
右正本證明與原本無異。
如不服本判決，應於判決送達後十日內，向本院提出上訴狀。
                                      書記官    賴佳慧
中    華    民    國      九十二     年      六     月      二十六      日
  附錄本判決論罪法條：
毒品危害防制條例第十條第一項：
  施用第一級毒品者，處六月以上五年以下有期徒刑。
毒品危害防制條例第十條第二項：
  施用第二級毒品者，處三年以下有期徒刑。


司法院資訊處製作；財團法人民間司法改革基金會備份。
